【裁判字號】    98,審訴,3178
【裁判日期】    980828
【裁判案由】    毒品危害防制條例
【裁判全文】
臺灣高雄地方法院刑事判決            98年度審訴字第3178號
公  訴  人  臺灣高雄地方法院檢察署檢察官
被      告  甲○○
                    （另案於台灣高雄第二監獄執行中）
上列被告因違反毒品危害防制條例案件，經檢察官提起公訴（98
年度毒偵字第3915號），嗣因被告就被訴事實為有罪陳述，經本
院告知簡式審判程序意旨且聽取公訴人及被告之意見後，本院合
議庭裁定由受命法官獨任依簡式審判程序審理並判決如下：
    主  文
甲○○施用第一級毒品，累犯，處有期徒刑拾月。扣案第一級毒
品海洛因壹包（檢驗前淨重零點零捌公克、檢驗後淨重零點零
貳玖公克）沒收銷燬之。
    事  實
一、甲○○前因施用毒品案件，經本院92年度毒聲字第7053號裁
    定送觀察、勒戒後，認有繼續施用毒品傾向，遂以93年度毒
    聲字第104 號裁定令入戒治處所施以強制戒治，於民國93年
    9 月21日執行完畢釋放。又於96年間同因施用毒品，經本院
    先後以96年度訴字第3009號判決判處有期徒刑6 月及97年度
    審訴字第40號判決判處有期徒刑7 月確定；另涉犯竊盜案件
    ，經本院96年度簡字第6730號判決判處有期徒刑4 月確定，
    上揭3 罪經裁定應執行有期徒刑1 年2 月。其後再因施用毒
    品案件，由本院98年度審訴字第229 號判決判處有期徒刑8
    月確定且接續上述有期徒刑1 年2 月而為執行，於98年1 月
    21日縮短刑期假釋出監（縮刑期滿日期為同年4 月22日），
    因假釋期滿未經撤銷而視為執行完畢。詎其猶不知悛悔，竟
    基於施用第一級毒品海洛因之犯意，於98年6 月23日某時許
    ，在其位於高雄市○鎮區○○街60號住處，以將海洛因摻水
    後再以針筒注射之方式，非法施用第一級毒品海洛因1 次。
    嗣於同年月24日12時50分許，在高雄市○鎮區○○街、衙平
    三街口遭警盤檢查獲，並徵得其同意後採尿送驗，進而查悉
    上情，另扣得其所有第一級毒品海洛因1 包（檢驗前淨重0.
    03 8公克、檢驗後淨重0.029 公克）。
二、案經高雄市政府警察局前鎮分局報請台灣高雄地方法院檢察
    署檢察官偵查起訴。
    理  由
一、本件被告甲○○係違反毒品危害防制條例第10條第1 項施用
    第一級毒品罪，其法定刑為死刑、無期徒刑、最輕本刑為3
    年以上有期徒刑以外之罪，於準備程序進行中被告就被訴事
    實為有罪陳述，由受命法官告知簡式審判程序要旨並聽取其
    與公訴人之意見，經被告同意適用簡式審判程序後，本院亦
    認無不得或不宜改依簡式審判程序進行之處，爰依刑事訴訟
    法第273 條之1 第1 項、第284 條之1 規定，本院合議庭裁
    定由受命法官獨任進行簡式審判程序，合先敘明。
二、上揭事實，業有濫用藥物尿液檢體監管記錄表暨高雄市立凱
    旋醫院98年7 月9 日濫用藥物尿液檢驗報告各1 件在卷可稽
    ，另扣得被告所有第一級毒品海洛因1 包可資佐證。又上開
    毒品送請鑑定結果確含有第一級毒品海洛因成分（檢驗前淨
    重0.038 公克、檢驗後淨重0.029 公克），亦有卷附高雄市
    立凱旋醫院濫用藥物成品檢驗鑑定書1 份可佐，復據被告於
    本院審理中坦承不諱，足徵其自白核與事實相符，堪予採信
    。另查，被告前因施用毒品案件，經裁定送觀察、勒戒後，
    認有繼續施用毒品傾向，遂以裁定令入戒治處所施以強制戒
    治，於93年9 月21日執行完畢釋放；又於96年間同因施用毒
    品，經本院先後以96年度訴字第3009號判決判處有期徒刑6
    月及97年度審訴字第40號判決判處有期徒刑7 月確定等情，
    有台灣高等法院被告前案紀錄表1 份附卷可參，足認被告確
    於首次強制戒治執行完畢釋放後、5 年內再犯毒品危害防制
    條例第10條之施用毒品罪。職是，本件事證明確，被告犯行
    洵堪認定，應依法論科。
三、查海洛因係毒品危害防制條例第2 條第2 項第1 款所定第一
    級毒品，依法不得持有、施用及販賣。核被告甲○○所為，
    係違反毒品危害防制條例第10條第1 項施用第一級毒品罪。
    其施用第一級毒品海洛因前、後分別持有海洛因之低度行為
    ，應為施用之高度行為所吸收，均不另論罪。再者，被告前
    因施用毒品、竊盜等案件，各經法院判決有罪確定，於98年
    1 月21日縮短刑期假釋出監（縮刑期滿日期為同年4 月22日
    ），因假釋期滿未經撤銷而視為執行完畢一節，業如前述，
    並有前開台灣高等法院被告前案紀錄表附卷足憑，是其前受
    有期徒刑執行完畢後，5 年內故意再犯有期徒刑以上之本罪
    ，應論以累犯並依法加重其刑。爰審酌被告前因施用毒品案
    件，經觀察、勒戒後，竟再為本件施用毒品犯行，足見其惡
    習已深，且戒絕毒癮之意志不堅，未能體悟施用毒品對自己
    、家人造成之傷害及社會之負擔，自屬可議；惟念其於犯後
    態度良好，並能坦承全部犯行，及施用毒品本質上係屬戕害
    自身健康之行為，尚未直接危害他人，反社會性之程度應屬
    較低等一切情狀，量處如主文所示之刑，以資懲儆。此外，
    扣案第一級毒品海洛因1 包（檢驗前淨重0.038 公克、檢驗
    後淨重0.029 公克）係查獲之毒品，且該包裝袋與其內毒品
    業已無法析離，應將之同視為第一級毒品無訛，從而不問屬
    於犯人與否，應依毒品危害防制條例第18條第1 項前段規定
    諭知沒收銷燬，附此敘明。
據上論斷，應依刑事訴訟法第273 條之1 第1 項、第299 條第1
項前段，毒品危害防制條例第10條第1 項、第18條第1 項前段，
刑法第11條、第47條第1 項，判決如主文。
中    華    民    國    98    年    8     月    28    日
                  刑事第十庭  法  官    陳明呈
以上正本證明與原本無異。
如不服本判決應於收受送達後10日內向本院提出上訴書狀，並應
敘述具體理由；如未敘述上訴理由者，應於上訴期間屆滿後20日
內向本院補提理由書（均須按他造當事人之人數附繕本）「切勿
逕送上級法院」。
中    華    民    國    98    年    8     月    28    日
                              書記官    張琇晴
附錄本判決論罪科刑之法條：
毒品危害防制條例第10條
施用第一級毒品者，處6 月以上5 年以下有期徒刑。
施用第二級毒品者，處3 年以下有期徒刑。


司法院資訊處製作；財團法人民間司法改革基金會備份。
